臺灣臺中地方法院刑事判決　　　　　　　　　　　　九十三年度訴字第二六五號
　　公　訴　人　臺灣臺中地方法院檢察署檢察官
　　被　　　告　甲○○
右列被告因毒品危害防制條例案件，經檢察官提起公訴（九十三年度毒偵字第三二一
六號），被告於準備程序中就被訴事實為有罪之陳述，本院合議庭裁定由受命法官獨
任進行簡式審判程序，茲判決如左：
    主  文
甲○○施用第一級毒品，累犯，處有期徒刑柒月；又施用第二級毒品，累犯，處有期
徒刑參月。應執行有期徒刑捌月。
    事  實
一、甲○○前於民國（下同）八十七年間，因偽造文書案件，經臺灣彰化地方法院於
    八十八年四月二十三日以八十七年易字第一三八二號判處有期徒刑五月確定，於
    八十九年七月十三日執行完畢，復於九十二年間因竊盜案件，經本院於九十二年
    十月十四日以九十二年度易字第二三二五號判處有期徒刑五月，甫於九十三年六
    月二十三日執行完畢。另甲○○於八十七年間因施用毒品案，經觀察、勒戒後，
    認無繼續施用毒品之傾向，經臺灣臺中地方法院檢察署檢察官於八十七年十月十
    三日，以八十七年度偵字第一四二二二號不起訴處分確定後，復又於八十九年間
    因施用毒品案件，經觀察、勒戒後，認無繼續施用毒品之傾向，經臺灣臺中地方
    法院檢察署檢察官再於九十年五月二十三日，以九十年度毒偵緝字第一七九號不
    起訴處分確定。竟仍不知戒惕，基於施用第一級毒品海洛因之犯意，於九十三年
    八月二十四日某時，在友人廖文全之住處，將海洛因毒品摻在香煙內點燃後取其
    煙之方式，施用第一級毒品海洛因一次；復另基於施用第二級毒品安非他命之犯
    意，於九十三年八月二十五日下午四、五時許在友人廖文全ＮＡ－一三○二號自
    小客車內將安非他命置於玻璃球中燃燒吸取其煙施用第二級毒品安非他命一次。
    嗣為警於九十三年八月二十五日下午五時許，在臺中縣大里市○○路一七七號良
    彥理髮廳查獲。
二、案經臺中縣警察局霧峰分局報告臺灣臺中地方法院檢察署檢察官偵查起訴。
    理  由
一、右揭犯罪事實，業據被告甲○○供承明確，其稱：他於九十三年八月二十四日在
    友人廖文全之家中施用第一級毒品海洛因一次，復於同年月二十五日在友人廖文
    全之自小客車內施用安非他命一次，該毒品均是綽號「阿昆」（音譯）之友人所
    提供等語明確，另被告甲○○於查獲之際於臺中縣警察局霧峰分局所採集之尿液
    ，經送請中山醫學大學附設醫院以螢光免酵素分析法（FPIA）檢驗結果，係呈安
    非他命、鴉片類藥物均為陽性反應，有該醫院九十三年八月二十六日出具之篩檢
    報告一份附卷可稽（見偵查卷第二六頁），是認被告自白於九十三年八月二十四
    日及同年月二十五日分別施用第一級毒品海洛因、第二級毒品安非他命各一次等
    語，即有所據，信屬可採。另被告甲○○曾於八十七年間因施用毒品案，經觀察
    、勒戒後，認無繼續施用毒品之傾向，經臺灣臺中地方法院檢察署檢察官於八十
    七年十月十三日，以八十七年度偵字第一四二二二號不起訴處分確定後，復又於
    八十九年間因施用毒品案件，經觀察、勒戒後，認無繼續施用毒品之傾向，經臺
    灣臺中地方法院檢察署檢察官再於九十年五月二十三日，以九十年度毒偵緝字第
    一七九號不起訴處分確定等情，有臺灣高等法院被告全國前案紀錄表、臺灣臺中
    地方法院檢察署刑案資料查註紀錄表等件在卷可憑，則被告本件係五年內再犯毒
    品危害防制條例第十條第一、二項之罪，應臻明確，從而，本件被告自白與事證
    相符，被告甲○○右揭犯行明確，堪以認定。
二、按海洛因、安非他命係毒品危害防制條例第二條第二項第一款、第二款所定之第
    一級毒品、第二級毒品，不得非法施用。是以：
（一）核被告甲○○分別於九十三年八月二十四日、八月二十五日施用第一級毒品海
      洛因及第二級毒品安非他命之部分，分別係犯毒品危害防制條例第十條第一項
      之施用第一級毒品罪、同條第二項之施用第二級毒品罪。被告持有第一級毒品
      海洛因及第二級毒品安非他命後，進而施用，其持有之低度行為應為施用之高
      度行為所吸收，不另論以持有第一級毒品罪及持有第二級毒品罪。
（二）被告甲○○所犯上開二罪，犯意各別，行為互殊，罪名不同，應分論併罰。
（三）查被告甲○○於八十七年間，因偽造文書案件，經臺灣彰化地方法院於八十八
      年四月二十三日以八十七年易字第一三八二號判處有期徒刑五月確定，於八十
      九年七月十三日執行完畢，復於九十二年間因竊盜案件，經本院於九十二年十
      月十四日以九十二年度易字第二三二五號判處有期徒刑五月，甫於九十三年六
      月二十三日執行完畢等情，有卷附之臺灣高等法院被告全國前案紀錄表、臺灣
      臺中地方法院檢察署刑案資料查註紀錄表可稽，其受有期徒刑之執行完畢，五
      內以內再犯有期徒刑以上之罪，為累犯，依法加重其刑。
（四）爰審酌被告於八十七年間因施用毒品案，經觀察、勒戒後，認無繼續施用毒品
      之傾向，經臺灣臺中地方法院檢察署檢察官於八十七年十月十三日，以八十七
      年度偵字第一四二二二號不起訴處分確定後，復又於八十九年間因施用毒品案
      件，經觀察、勒戒後，認無繼續施用毒品之傾向，經臺灣臺中地方法院檢察署
      檢察官再於九十年五月二十三日，以九十年度毒偵緝字第一七九號不起訴處分
      確定，竟仍不知戒惕，再度違犯本件毒品危害防制條例第十條第一項及第二項
      之罪，無視於毒品對於自身健康之戕害及國家對於杜絕毒品犯罪之禁令；其犯
      罪之動機、目的單純；又施用毒品係自戕行為，犯罪手段平和，亦未因此而危
      害他人，所生損害非大；再考之其於犯後坦承犯行，態度良好，並參諸施用毒
      品者均有相當程度之成癮性及心理依賴，其犯罪心態與一般刑事犯罪之本質並
      不相同，應側重以適當之醫學治療及心理矯治處遇為宜等一切情狀，分別量處
      如主文所示之刑，並定其應執行之刑，以示懲儆。
三、公訴意旨另以被告尚有於九十三年八月二十四及同年月二十五日止連續施用第一
    級毒品海洛因及二級毒品安非他命罪嫌云云，惟查：
（一）按犯罪事實應依證據認定之，無證據不得認定犯罪事實。又不能證明被告犯罪
      者，應諭知無罪之判決，刑事訴訟法第一百五十四條第二項、第三百零一條第
      一條分別定有明文。又刑事訴訟法第一百六十一條已於九十一年二月八日修正
      公布，其第一項規定：檢察官就被告犯罪事實，應負舉證責任，並指出證明之
      方法。因此，檢察官對於起訴之犯罪事實，應負提出證據及說服之實質舉證責
      任。倘其所提出之證據，不足為被告有罪之積極證明，或其指出證明之方法，
      無從說服法院以形成被告有罪之心證，基於無罪推定之原則，自應為被告無罪
      判決之諭知，最高法院九十二年度臺上字第一二八號判例可參。
（二）被告甲○○前開採尿送驗結果呈安非他命、鴉片類藥物均為反應陽性，有前開
      中山醫學大學附設醫院尿液篩檢報告一紙可稽，固可證明被告甲○○於採尿送
      驗前確有施用第一、二級毒品之事實，惟被告甲○○既供承其係分別於九十三
      年八月二十四日施用第一級毒品一次，另於同年月二十五日施用第二級毒品一
      次等情，本件復難以前開尿液篩檢報告即遽認被告甲○○於上揭二日內有連續
      施用第一級毒品海洛因及第二級毒品安非他命之情事，是公訴人起訴被告甲○
      ○於九十三年八月二十四日、同年二十五日連續施用第一、二級毒品之犯行，
      尚無積極證據可證，應為無罪之諭知，惟公訴意旨認此部分與前開有罪部分有
      連續犯之裁判上一罪關係，爰不另為無罪之諭知，附此敘明。
據上論斷，應依刑事訴訟法第二百七十三條之一第一項、第二百九十九條第一項前段
，毒品危害防制條例第十條第一項、第二項、第二十條第三項前段、第十八條第一項
前段，刑法第十一條、第五十一條第五款、第四十七條，判決如主文。
本案經檢察官乙○○到庭執行職務
中    華    民    國      九十三      年      九    月      二十二    日
                            臺灣臺中地方法院刑事第十二庭
                                    法  官  劉  兆  菊
右正本證明與原本無異。
如不服本判決，應於送達後十日內向本院提出上訴狀（須附繕本），上訴於臺灣高等
法院臺中分院。
                                    書記官
中    華    民    國      九十三      年      九    月      二十二    日
附錄論罪科刑法條
毒品危害防制條例第十條
施用第一級毒品者，處六月以上五年以下有期徒刑。
施用第二級毒品者，處三年以下有期徒刑。
